it: Metodo di lavorazione dell'olio: Spremuto a freddo; Estrazione tramite pressa; Extravergine; Frazionato; Idrogenato; Infuso; Raffinato; Spray (aerosol); Non raffinato; Vergine; Altro
nl: Olieverwerkingsmethode: Koudgeperst; Mechanisch geperst; Extra vierge; Gefractioneerd; Gehydrogeneerd; Geïnfuseerd; Geraffineerd; Spray (spuitbus); Ongeraffineerd; Vierge; Overig
sk-SK: Spôsob spracovania oleja: Lisované za studena; Lisované v lise; Extra panenské; Frakcionované; Hydrogenované; Infúzované; Rafinované; Sprej (aerosól); Nerafinované; Panenské; Iná
sl-SI: Metoda predelave olja: Hladno stiskano; Mehansko stiskano; Ekstra deviško; Frakcionirano; Hidrogenirano; Infuzirano; Rafinirano; Sprej (aerosol); Nerafinirano; Deviško; Drugo
fr: Procédé de traitement de l'huile: Pressé à froid; Extrait par pression; Extra vierge; Fractionné; Hydrogéné; Infusé; Raffiné; Vaporisateur (aérosol); Non raffiné; Vierge; Autre
hu: Olajfeldolgozás módja: Hidegen sajtolt; Préselt; Extra szűz; Frakcionált; Hidrogénezett; Infúzionált / Ízesített; Finomított; Spray (aeroszol); Finomítatlan; Szűz; Egyéb
cs: Způsob zpracování ropy: Lisovaný za studena; Mechanicky lisovaný; Extra panenský; Frakcionovaný; Hydrogenovaný; Ochucený; Rafinovaný; Sprej (aerosol); Nerafinovaný; Panenský; Ostatní
hr-HR: Metoda obrade ulja: Hladno prešano; Prešano u ekstruderu; Ekstradjevičansko; Frakcionirano; Hidrogenizirano; Aromatizirano; Rafinirano; Sprej (aerosol); Nerafinirano; Djevičansko; Ostalo
ro-RO: Metodă de procesare a uleiului: Presat la rece; Presat mecanic; Extravirgin; Fracționat; Hidrogenat; Infuzat; Rafinat; Spray (aerosol); Nerafinat; Virgin; Altele
fi: Öljyn käsittelymenetelmä: Kylmäpuristettu; Mekaanisesti puristettu; Ekstraneitsyt; Fraktioitu; Hydrattu; Infusoitu; Puhdistettu; Suihke (aerosoli); Puhdistamaton; Neitsyt; Muu
tr: Yağ işleme yöntemi: Soğuk sıkım; Mekanik sıkım; Natürel sızma; Fraksiyone; Hidrojene; İnfüze; Rafine; Sprey (aerosol); Rafine edilmemiş; Sızma; Diğer
vi: Phương pháp chế biến dầu: Ép lạnh; Ép cơ học; Siêu nguyên chất; Phân đoạn; Hydro hóa; Ngâm; Tinh luyện; Dạng xịt (bình phun); Chưa tinh luyện; Nguyên chất; Khác
da: Forarbejdningsmetode for olie: Koldpresset; Expellerpresset; Ekstra jomfru; Fraktioneret; Hydrogeneret; Infuseret; Raffineret; Spray (aerosol); Uraffineret; Jomfru; Andet
el: Μέθοδος επεξεργασίας λαδιού: Ψυχρής έκθλιψης; Μηχανικής έκθλιψης; Εξαιρετικό παρθένο; Κλασματοποιημένο; Υδρογονωμένο; Αρωματισμένο; Ραφιναρισμένο; Σπρέι (αερόλυμα); Ακατέργαστο; Παρθένο; Άλλο
pt-PT: Método de processamento do azeite: Prensado a frio; Prensado por extrusão; Extravirgem; Fracionado; Hidrogenado; Infundido; Refinado; Spray (aerossol); Não refinado; Virgem; Outro
nb: Behandlingsmetode for olje: Kaldpresset; Mekanisk presset; Extra virgin; Fraksjonert; Herdet; Infusert; Raffinert; Spray (aerosol); Uraffinert; Virgin; Annet
sv: Bearbetningsmetod för olja: Kallpressad; Skruvpressad; Extra virgin; Fraktionerad; Härdad; Infuserad; Raffinerad; Spray (aerosol); Oraffinerad; Virgin; Övrigt
ja: オイル加工方法: コールドプレス; 圧搾法; エキストラバージン; 分留; 水素添加; インフューズド; 精製; スプレー (エアロゾル); 未精製; バージン; その他
es: Método de procesamiento de aceite: Prensado en frío; Extraído por prensado; Virgen extra; Fraccionado; Hidrogenado; Infusionado; Refinado; Spray (aerosol); Sin refinar; Virgen; Otro
th: วิธีการแปรรูปน้ำมัน: สกัดเย็น; บีบอัดด้วยเครื่อง; เอ็กซ์ตร้าเวอร์จิ้น; แยกส่วน; ไฮโดรจีเนต; ผสม; ผ่านกรรมวิธี; สเปรย์ (ละอองลอย); ไม่ผ่านกรรมวิธี; เวอร์จิ้น; อื่นๆ
en: Oil processing method: Cold pressed; Expeller pressed; Extra virgin; Fractionated; Hydrogenated; Infused; Refined; Spray (aerosol); Unrefined; Virgin; Other
pl: Metoda przetwarzania oleju: Tłoczony na zimno; Tłoczony mechanicznie; Extra virgin; Frakcjonowany; Uwodorniony; Aromatyzowany; Rafinowany; W sprayu (aerozol); Nierafinowany; Virgin; Inna
zh-TW: 油脂加工方式: 冷壓; 壓榨; 特級初榨; 分餾; 氫化; 浸泡; 精製; 噴霧 (氣溶膠); 未精製; 初榨; 其他
de: Ölverarbeitungsmethode: Kaltgepresst; Expellergepresst; Nativ extra; Fraktioniert; Gehärtet; Aromatisiert (Infused); Raffiniert; Spray (Aerosol); Unraffiniert; Nativ; Andere
zh-CN: 油脂加工方法: 冷压; 螺旋压榨; 特级初榨; 分馏; 氢化; 浸泡; 精炼; 喷雾（气雾剂）; 未精炼; 初榨; 其他
pt-BR: Método de processamento do óleo: Prensado a frio; Prensado por expeller; Extravirgem; Fracionado; Hidrogenado; Infusionado; Refinado; Spray (aerossol); Não refinado; Virgem; Outro
lt-LT: Aliejaus apdorojimo būdas: Šalto spaudimo; Presuota spaudikliu; Ypač tyras („Extra virgin“); Frakcionuota; Hidrinta; Su priedais (infuzuota); Rafinuota; Purškiama (aerozolis); Nerafinuota; Tyras („Virgin“); Kita
ko: 오일 가공 방식: 콜드 프레스; 익스펠러 프레스; 엑스트라 버진; 분별; 수소화; 인퓨즈드; 정제; 스프레이(에어로졸); 비정제; 버진; 기타
bg-BG: Метод за обработка на масло: Студено пресовано; Експелерно пресовано; Екстра върджин; Фракционирано; Хидрогенирано; Инфузирано; Рафинирано; Спрей (аерозол); Нерафинирано; Върджин; Друго
ru: Метод обработки масла: Холодного отжима; Шнекового отжима; Extra virgin; Фракционированное; Гидрогенизированное; Настоянное; Рафинированное; Спрей (аэрозоль); Нерафинированное; Virgin; Другое